臺灣板橋地方法院交通事件裁定　　 　　96年度交聲字第462號
異　議　人
即受處分人　甲○○
上列異議人即受處分人因違反道路交通管理處罰條例案件，不服
交通部公路總局臺北區監理所於民國九十六年三月八日所為之北
監自裁字裁四○－ＢＣ0000000號裁決，聲明異議，本院
裁定如下：
　　主　文
異議駁回。
　　理　由
一、按汽車行駛至交岔路口，其行進、轉彎，應遵守燈光號誌之
    指示；又汽車駕駛人，行經有燈光號誌管制之交岔路口紅燈
    右轉者，處新臺幣（下同）六百元以上一千八百元以下罰鍰
    ，並記違規點數三點，道路交通安全規則第一百零二條第一
    項第一款、道路交通管理處罰條例第五十三條第二項、第六
    十三條第一項第三款分別定有明文。次按處理違反道路交通
    管理事件，有關文書送達之程序，依行政程序法之規定，違
    反道路交通管理事件統一裁罰基準及處理細則第五條定有明
    文。又送達，於應受送達人之住居所、事務所或營業所為之
    ；於應送達處所不獲會晤應受送達人時，得將文書付與有辨
    別事理能力之同居人、受僱人或應送達處所之接收郵件人員
    ；應受送達人或其同居人、受僱人、接收郵件人員無正當理
    由拒絕收領文書時，得將文書留置於應送達處所，以為送達
    ；送達，不能依前二條規定為之者，得將文書寄存送達地之
    地方自治或警察機關，並作送達通知書兩份，一份黏貼於應
    受送達人住居所、事務所、營業所或其就業處所門首，另一
    份交由鄰居轉交或置於該送達處所信箱或其他適當位置，以
    為送達。前項情形，由郵政機關為送達者，得將文書寄存於
    送達地之郵政機關，行政程序法第七十二條第一項前段、第
    七十三條第一項、第三項、第七十四條第一項、第二項亦有
    所規定。
二、異議人即受處分人甲○○駕駛車牌號碼Ａ二－九四七五號自
    用一般小客車，於民國九十五年十一月二十八日下午十一時
    三十六分許，行經高雄左大、啟文門北時，該路口係有燈光
    號誌管制之交岔路口，竟闖越紅燈而右轉，為高雄市政府警
    察局交通警察大隊警員逕以採證照片製單舉發，嗣受處分人
    於應到案日期九十六年一月二十四日後之同年月三十日向原
    處分機關提出申訴，原處分機關函請舉發單位調查結果，仍
    認受處分人有上揭違規行為，原處分機關乃於九十六年三月
    八日，依道路交通管理處罰條例第五十三條第二項及違反道
    路交通管理事件統一裁罰基準表之規定，裁處受處分人罰鍰
    一千二百元，並依同條例第六十三條第一項第三款（裁決書
    僅略載第六十三條）規定，並記違規點數三點。
三、異議人即受處分人甲○○固於異議狀中對於上述時間、地點
    駕駛上開自用小客車違規紅燈右轉遭警逕行製單舉發乙事不
    否認之，惟辯稱：伊因住址常換，故未收到該舉發單，冀以
    低罰云云。經查，異議人上揭違規紅燈右轉之行為，有卷附
    採證照片二幀可資佐證，是異議人有行經燈光號誌管制之交
    岔路口紅燈右轉之事屬實無訛。又該交通違規行為係由員警
    依據採證照片逕行開單加以舉發，經向異議人車籍地即戶籍
    地「臺北縣樹林鎮○○街四十六巷十三號四樓」住所送達未
    果而郵退原舉發單位後，復於九十五年十二月十九日再依行
    政程序法第七十四條規定踐行首揭所示該條法定程序後依法
    寄存於樹林三多郵局而合法送達之，有卷附送達證書及交通
    部公路總局臺北區監理所九十六年二月十五日北監自字第○
    九六六○○三六六一號函可參。按汽車所有人地址如有變更
    ，應向公路監理機關辦理登記，道路交通安全規則第二十三
    條第一項定有明文，又各項異動不依規定申報登記者，處汽
    車所有人九百元以上一千八百元以下罰鍰，道路交通管理處
    罰條例第十六條亦定有明文，此因汽車異動原因係操之在汽
    車所有人，監理單位不可能知悉該項變動事由存在，有異動
    原因時，即課以汽車所有人申報之義務，使登記事項與實際
    情形相符，本件原舉發機關既已依異議人上開登記車籍地址
    （亦為戶籍地址）依法寄存送達，當生合法送達之效力，自
    不因異議人居無定所未盡其申報義務之可歸責異議人之事由
    而憾動之。是異議人於上述時、地，駕駛上開車輛途經設有
    燈號管制之交岔路口時，有於行向紅燈號誌亮起之情況下違
    規紅燈右轉乙事，已臻明確，違規事實堪予認定，並經舉發
    機關依法踐行寄存送達之程序而生合法送達之效力。
四、綜上，原處分機關據以援引首開規定，裁處異議人罰鍰一千
    二百元，並記違規點數三點，核無違誤，本件異議人之異議
    為無理由，應予駁回。
據上論斷，應依道路交通案件處理辦法第十九條，裁定如主文。
中　　華　　民　　國　　96　　年　　5 　　月　　31　　日
　　　　　　　　    　臺灣板橋地方法院交通法庭
                              法　官　王綽光
以上正本證明與原本無異
如不服本裁定應於送達後5 日內向本院提出抗告狀
                              書記官  許清秋
中　　華　　民　　國　　96　　年　　6 　　月　　4 　　日
